【裁判字號】    98,易,1192
【裁判日期】    980527
【裁判案由】    家庭暴力防治法
【裁判全文】
臺灣臺北地方法院刑事判決              98年度易字第1192號
公  訴  人  臺灣臺北地方法院檢察署檢察官
被      告  甲○○
上列被告因違反家庭暴力防治法案件，經檢察官提起公訴（98年
度偵字第 10365號），本院判決如下：
    主  文
甲○○違反法院依家庭暴力防治法第十四條第一項所為之禁止實
施家庭暴力及禁止騷擾、接觸之保護令裁定，累犯，處有期徒刑
拾月。
    事  實
一、甲○○係乙○○之子，渠等為家庭暴力防治法第三條第三款
    所稱之家庭成員。甲○○前於民國九十四年間因違反家庭暴
    力防治法案件，經本院先後以九十四年度簡字第一二一七號
    、九十四年度簡字第一九一三號分別判處有期徒刑三月、五
    月確定，並以九十四年度聲字第一六八九號裁定應執行有期
    徒刑七月確定，於九十五年六月二十六日縮刑期滿執行完畢
    ；復於九十七年間因違反家庭暴力防治法案件，經本院以九
    十八年度易字第九七號判處有期徒刑六月確定；竟又於九十
    八年四月八日犯家庭暴力防治法，甫經臺灣臺北地方法院檢
    察署檢察官於同年月十八日以九十八年度偵字第九一五九號
    聲請簡易判決處刑。猶不知悔改，明知其前經本院於九十七
    年六月十九日依家庭暴力防治法第十四條第一項規定，以九
    十七年度家護字第一八七號核發民事通常保護令，裁定禁止
    其對乙○○實施身體或精神上不法侵害之行為（即家庭暴力
    ）及為騷擾、接觸行為，有效期間為一年，詎其竟於該保護
    令有限期間內之九十八年四月二十三日下午一時許起至同日
    下午五時許止，在臺北市○○區○○街五００巷一三號一樓
    住處，以俗稱「三字經」之穢語辱罵、騷擾乙○○，並對乙
    ○○恫以：「要打死你」、「如果你報警，要殺了你」」等
    加害生命之言語恐嚇乙○○，使乙○○心生畏懼，致生危害
    於安全，甲○○進而摔砸、損壞上址住處內之桌、椅、鍋子
    等物（毀損部分未據告訴），而以上開方式對乙○○實施家
    庭暴力及為騷擾行為，因而違反前揭保護令裁定，乙○○旋
    於同日下午五時五分許報警處理。
二、案經乙○○訴由臺北市政府警察局信義分局報請臺灣臺北地
    方法院檢察署檢察官偵查起訴。
    理  由
一、前揭事實，業據被告甲○○於本院審理時坦承不諱（見本院
    卷第二一頁反面），核與告訴人乙○○於警訊及本院審理時
    指訴情節大致相符（見偵查卷第九至一０頁、本院卷第二一
    頁反面），並有本院九十七年度家護字第一八七號民事通常
    保護令附卷可稽（見偵查卷第一一至一三頁）。本件事證明
    確，被告犯行洵堪認定，應予依法論科。
二、按家庭暴力防治法所稱之「家庭暴力」，指家庭成員間實施
    身體或精神上不法侵害之行為，所謂「騷擾」，則指任何打
    擾、警告、嘲弄或辱罵他人之言語、動作或製造使人心生畏
    怖情境之行為，該法第二條第一款、第三款定有明文。核被
    告所為，係犯同法第六十一條第一款、第二款之違反保護令
    及刑法第三百零五條之恐嚇罪（屬家庭暴力防治法第二條第
    二項所稱之家庭暴力罪）。其以一行為同時違反家庭暴力防
    治法第六十一條第一款及第二款，係單純一罪。其以一行為
    同時觸犯上開二罪名，為想像競合犯，依刑法第五十五條規
    定，應從一重之違反保護令罪論處。起訴書就犯罪事實雖未
    記載被告尚有以辱罵俗稱「三字經」之穢語並摔砸、損壞上
    址住處內之桌、椅、鍋子等物之方式騷擾告訴人，而違反前
    揭保護令裁定之行為，起訴法條亦漏未記載家庭暴力防治法
    第六十一條第一款及刑法第三百零五條，惟此均已據公訴人
    於本院審理時補充在卷，併此敘明。又被告前於九十四年間
    因違反家庭暴力防治法案件，經本院先後以九十四年度簡字
    第一二一七號、九十四年度簡字第一九一三號分別判處有期
    徒刑三月、五月確定，並以九十四年度聲字第一六八九號裁
    定應執行有期徒刑七月確定，於九十五年六月二十六日縮刑
    期滿執行完畢，此有卷附臺灣高等法院被告前案紀錄表可按
    ，其於五年以內故意再犯有期徒刑以上之罪，為累犯，依刑
    法第四十七條第一項規定，加重其刑。爰審酌被告犯後雖坦
    承犯行，然其有多項家庭暴力前科，猶未悔改，不思告訴人
    養育之恩、克制暴戾性情，屢屢動輒對告訴人施暴、惡言惡
    行相向，顯然無視於法院核發之保護令，對告訴人所生危害
    非輕等一切情狀，量處如主文所示之刑。
據上論斷，應依刑事訴訟法第二百九十九條第一項前段，家庭暴
力防治法第六十一條第一款、第二款，刑法第十一條前段、第三
百零五條、第五十五條、第四十七條第一項，刑法施行法第一條
之一第一項、第二項前段，判決如主文。
本案經檢察官柯木聯到庭執行職務
中    華    民    國    98    年    5     月    27    日
                  刑事第八庭法  官  陳芃宇
以上正本證明與原本無異。
如不服本判決應於收受送達後10日內向本院提出上訴書狀，並應
敘述具體理由；其未敘述上訴理由者，應於上訴期間屆滿後20日
內向本院補提理由書（均須按他造當事人之人數附繕本）「切勿
逕送上級法院」。告訴人或被害人如對於本判決不服者，應具備
理由請求檢察官上訴，其上訴期間之計算係以檢察官收受判決正
本之日期為準。
                            書記官  徐鶯尹
中    華    民    國    98    年    6     月    1     日
附錄本案論罪科刑法條全文：
中華民國刑法第305條
以加害生命、身體、自由、名譽、財產之事，恐嚇他人致生危害
於安全者，處2年以下有期徒刑、拘役或3百元以下罰金。
家庭暴力防治法第61條
違反法院依第14條第1項、第16條第3項所為之下列裁定者，為本
法所稱違反保護令罪，處3年以下有期徒刑、拘役或科或併科新
臺幣10萬元以下罰金：
一、禁止實施家庭暴力。
二、禁止騷擾、接觸、跟蹤、通話、通信或其他非必要之聯絡行
    為。
三、遷出住居所。
四、遠離住居所、工作場所、學校或其他特定場所。
五、完成加害人處遇計畫。


司法院資訊處製作；財團法人民間司法改革基金會備份。
